【裁判字號】    97,易,2001
【裁判日期】    970617
【裁判案由】    加重竊盜
【裁判全文】
臺灣臺中地方法院刑事判決              97年度易字第2001號
公  訴  人  臺灣臺中地方法院檢察署檢察官
被      告  乙○○
                    （另案羈押於臺灣臺中看守所）
上列被告因加重竊盜案件，經檢察官提起公訴（九十七年度偵字
第九七八一號），本院判決如下：
    主    文
乙○○攜帶兇器竊盜，累犯，處有期徒刑柒月。扣案之老虎鉗壹
支沒收。
    犯罪事實
一、乙○○曾因違反毒品危害防制條例案件，經法院判處有期徒
    刑十月確定後，經臺灣高等法院臺中分院以九十六年度聲減
    字第六三六號裁定減刑為有期徒刑五月確定，甫於民國九十
    六年七月十六日執行完畢。詎仍不知悔改，於九十七年四月
    五日下午四時許，騎乘車牌號號ＴＦ七─四一九號機車，途
    經臺中縣清水鎮鎮○路二五號旁之田地時，見該處有丙○○○及甲○○所有之抽水馬達各一臺，竟基於意圖為自己不法
    所有之犯意，持其所有客觀上足供兇器使用之老虎鉗及地上
    石頭，破壞連接馬達之水管（毀損部分未據告訴），而竊得
    丙○○○及甲○○所有之抽水馬達各一臺。乙○○得手後，
    即將竊得之馬達搬運至機車上，載往西濱公路某資源回收車
    變賣，得款新臺幣（下同）六百元並即花用殆盡。嗣於九十
    七年四月七日下午五時三十分許，為警循線查獲，並扣得其
    所有供竊取上開馬達使用之老虎鉗一支。
二、案經臺中縣警察局清水分局報告臺灣臺中地方法院檢察署檢
    察官偵查起訴。
    理    由
壹、證據能力部分
    按被告以外之人於審判外之言詞或書面陳述，除法律有規定
    者外，不得作為證據；又被告以外之人於審判外之陳述，雖
    不符前四條之規定，而經當事人於審判程序同意作為證據，
    法院審酌該言詞陳述或書面陳述作成時之情況，認為適當者
    ，亦得為證據，刑事訴訟法第一百五十九條第一項及第一百
    五十九條之五第一項分別定有明文。查被告乙○○於本院審
    理時同意將證人戊○○、丙○○○、甲○○之警詢筆錄做為
    證據（參見本院卷第十八頁），且本院審酌各該警詢筆錄作
    成時之情況，亦認為適當，則依刑事訴訟法第一百五十九條
    之五第一項之規定，為傳聞法則之例外，有證據能力，本院
    自得引為判決參考之依據，合先敘明。
貳、實體部分
一、上開犯罪事實，業據被告於本院審理時坦承不諱，核與證人
    戊○○、丙○○○、甲○○於警詢中證述情節相符，並有老
    虎鉗一支扣案可資佐證，堪信被告之自白與事實相符。此外
    ，復有贓物認領保管單、現場圖各一張、現場照片六張及扣
    案之老虎鉗照片一張附卷足憑。本案事證明確，被告上開竊
    盜犯行洵堪認定。
二、論罪科刑
（一）按刑法第三百二十一條第一項第三款之攜帶兇器竊盜罪，
      係以行為人攜帶兇器為其加重條件，此所謂兇器，其種類
      並無限制，凡客觀上足以對人之生命、身體、安全構成威
      脅，具有危險性之兇器為已足，並不以攜帶之初有行兇之
      意圖為必要（最高法院七十九年臺上字第五二五三號判例
      意旨參照）；查被告所持以破壞水管之老虎鉗一支，為沉
      重鋼鐵材質所製成之工具，既能破壞堅硬之水管，客觀上
      自屬於足以殺傷人之生命、身體之器械，顯為具有危險性
      之兇器無訛。故核被告所為，係犯刑法第三百二十一條第
      一項第三款之攜帶兇器竊盜罪。
（二）再按所謂接續犯，係指數行為於同時同地或密切接近之時
      地實施，侵害同一之法益，各行為之獨立性極為薄弱，依
      一般社會健全觀念，在時間差距上，難以強行分開，在刑
      法評價上，以視為數個舉動之接續施行，合為包括之一行
      為予以評價，較為合理，而為包括之一罪（最高法院八十
      六年臺上字第三二九五號判例要旨參照）。經查：被告於
      上開在緊鄰之地點，密接之短暫時間內，同時竊取被害人
      丙○○○、甲○○二人之財物，係以一竊盜行為而同時觸
      犯二竊盜罪，屬想像競合，應從一重處斷，公訴意旨認為
      係構成接續犯容有誤會，附此敘明。
（三）被告曾因違反毒品危害防制條例案件，經法院判處有期徒
      刑十月確定後，經臺灣高等法院臺中分院以九十六年度聲
      減字第六三六號裁定減刑為有期徒刑五月確定，甫於九十
      六年七月十六日執行完畢，有臺灣高等法院被告前案紀錄
      表及臺灣臺中地方法院檢察署刑案資料查註紀錄表在卷可
      憑，被告於有期徒刑執行完畢後，五年內故意再犯本件有
      期徒刑以上之罪，為累犯，應依刑法第四十七條第一項之
      規定加重其刑。
（四）爰審酌被告有違反麻醉藥品管理條例、肅清煙毒條例、槍
      砲彈藥刀械管制條例、殺人未遂、毒品危害防制條例等犯
      罪前科，有上開前案紀錄表在卷可考，素行欠端，且其身
      強力壯，不思以正當途徑獲取財物，圖以竊盜財物滿足自
      己之慾望，且其隨意攜帶兇器竊取他人財物，雖竊取之財
      物僅變賣得款六百元，但所竊取之物，係被害人丙○○○
      、甲○○灌溉農田所需之抽水馬達，造成損害不輕，惟兼
      衡其犯後坦承犯行，態度尚佳等一切情狀，量處如主文所
      示之刑，以示懲儆。
（五）扣案之老虎鉗一支，係被告所有，且供其被告犯罪使用之
      物，業據其供述在卷，爰併依刑法第三十八條第一項第二
      款之規定，宣告沒收之。
據上論斷，應依刑事訴訟法第二百八十四條之一、第二百九十九
條第一項前段，刑法第三百二十一條第一項第三款、第四十七條
第一項、第三十八條第一項第二款，判決如主文。
本案經檢察官丁○○到庭執行職務。
中    華    民    國    97    年    6     月    17    日
                  刑事第九庭    法  官  莊秋燕
以上正本證明與原本無異。
如不服本判決，應於收受送達後十日內向本院提出上訴書狀（應
敘述具體理由並附繕本）。
上訴書狀如未敘述理由，應於上訴期間屆滿後二十日內補提理由
書於本院。
                                書記官  顏督訓
中    華    民    國    97    年    6     月    17    日
附錄論罪科刑法條：
刑法第三百二十一條
犯竊盜罪而有左列情形之一者，處六月以上五年以下有期徒刑：
一  於夜間侵入住宅或有人居住之建築物、船艦，或隱匿其內而
    犯之者。
二  毀越門扇、牆垣或其他安全設備而犯之者。
三  攜帶兇器而犯之者。
四  結夥三人以上而犯之者。
五  乘火災、水災或其他災害之際而犯之者。
六  在車站或埠頭而犯之者。
前項之未遂罰之。


司法院資訊處製作；財團法人民間司法改革基金會備份。
